臺灣高雄地方法院刑事判決　　　　　　　94年度易字第1673號
公　訴　人　臺灣高雄地方法院檢察署檢察官
被　　　告　乙○○
上列被告因竊盜等案件，經檢察官聲請以簡易判決處刑（94年度
速偵字第1237號），本院認有調查之必要，改依通常程序審理，
並經檢察官移送併辦（94年度偵字第20130 號、第22074 號），
被告於準備程序為有罪之陳述，經合議庭裁定改依簡式審判程序
，本院判決如下：
    主  文
乙○○意圖為自己不法之所有，而侵占自己持有他人之物，累犯
，處有期徒刑捌月。扣案之汽車鑰匙貳支沒收。
    事  實
一、乙○○前於民國88年間，因偽造文書案件，經本院以89年度
    訴字第109 號判處有期徒刑1 年8 月確定，甫於92年9 月17
    日縮刑期滿，猶不知悔改，基於意圖為自己不法所有之概括
    犯意，連續為下列竊盜犯行：
（一）先於94年5 月下旬，在高雄縣大社鄉○○村○○路90之8
      號甲○○住處，向甲○○借用劉玉琛所有，使用人為丁○○之車牌號碼YE-1929 號自小客車，見車上置物盒置有機
      車鑰匙1 把，竟意圖為自己不法之所有，將該把鑰匙侵占
      入己，並伺機行竊甲○○所有車牌號碼QA9-552 號機車。
      嗣乙○○於同年7 月23日凌晨4 、5 時許，在甲○○前揭
      住處前，以上開侵占未還之機車鑰匙1 把，開啟電門後竊
      取甲○○所有車牌號碼QA9-552 號輕型機車，得手後並改
      懸掛其所有之UKO-499 號車牌，供己使用，並將原有車牌
      QA9-552 丟棄。迨同年8 月12日晚間7 時55分許，在高雄
      市左營區○○○路270 號前為警查獲。
（二）另於同年7 月13日中午12時許，在甲○○前揭住處，向甲○○借用上開車牌號碼YE-1929 號自小客車，趁機私自複
      製該車鑰匙，同日下午2 時許返還該車後，復於同年月14
      日凌晨3 時40分許，在甲○○前揭住處，竊取上開劉玉琛
      所有，車牌號碼YE-1929 號自小客車，得手後作為代步工
      具，嗣於同年月22日下午4 時5 分許，在高雄市左營區○○○路272 巷10號前，為警查獲，並扣得汽車鑰匙2 支。
（三）復承前揭概括犯意，於同年8 月26日凌晨4 時許，持私自
      複製鑰匙，竊取上開劉玉琛所有，停放於高雄縣大社鄉○○路90-8號前之車牌號碼YE-1929 號自用小客車，得手後
      作為代步工具，嗣於同年月28日中午12時許，在高雄市○○區○○街43巷口，與黃美珍所騎乘車牌號碼YCR-470 號
      重型機車發生擦撞，迨至同年月31日晚間8 時30分許，在
      高雄市○○區○○路與實踐路口，因違反毒品危害防制條
      例案件，經通緝逮捕到案，並帶同員警至高雄縣大社鄉○○路55巷口尋獲該車，始知全情。
二、案經甲○○、丁○○訴由高雄市政府警察局左營分局報請臺
    灣高雄地方法院檢察署檢察官偵查後聲請簡易判決處刑，本
    院認不宜以簡易判決處刑，改依通常程序審理，乙○○為有
    罪之陳述，經本院合議庭裁定以簡式審判程序審理並經檢察
    官移送併辦。
    理  由
一、上揭事實，業據被告乙○○於警詢、偵訊及本院審理時坦承
    不諱，核與告訴人甲○○、丁○○、證人黃美珍於警詢時指
    訴及證述之情節相符，並有贓物認領保管單3 紙、高雄市政
    府警察局左營分局尋獲電腦輸入單（牌號QA9-552 號、YE-1
    929 號）2 紙、高雄縣警察局車輛協尋證明單1 紙、高雄縣
    警察局車輛失竊（尋獲）證明單1 紙、高雄市政府警察局車
    輛失竊、車牌遺失（尋獲）證明單1 紙、車牌號碼QA9-552
    號輕型機車車輛車牌失竊作業- 查獲車輛認可資料、車輛竊
    盜、車牌失竊資料個別查詢報表- 查詢車輛認可資料、車牌
    號碼UKO-499 號輕型機車車籍作業系統- 查詢認可資料、牌
    照號碼YE-1929 自用小客車行照影本各1 紙、車牌號碼YE-1
    929 號自用小客車車輛車牌失竊作業- 查獲車輛認可資料（
    尋獲輸入時間分別為94年7 月22日下午5 時16分、94年9 月
    1 日下午4 時8 分）2 紙、車輛竊盜、車牌失竊資料個別查
    詢報表- 查詢車輛認可資料1 紙、照片9 張在卷足稽，核與
    被告自白相符。被告犯行明確，應依法論科。
二、核被告所為，係犯刑法第335 條第1 項之普通侵占罪及同法
    第320 條第1 項之普通竊盜罪。被告所為多次竊盜犯行，均
    係時間緊接，構成要件相同，顯係基於概括犯意反覆為之，
    應依刑法第56條之規定論以連續犯，並加重其刑。檢察官移
    送併案部分（臺灣高雄地方法院檢察署94年度偵字第20130
    號、第22074 號），即被告於94年7 月14日凌晨3 時40分許
    、同年8 月26日凌晨4 時許，竊取劉玉琛所有車牌號碼YE-1
    929 號自小客車之行為，與本案起訴被告竊取甲○○所有車
    牌號碼QA9-552 號輕型機車之行為，有連續犯之裁判上一罪
    關係，為起訴效力所及，本院應併予審理。被告所犯上開普
    通侵占罪與普通竊盜罪間，有方法、結果之牽連關係，為牽
    連犯，應從一較重之普通侵占罪處斷。又被告曾於88年間，
    因偽造文書案件，經本院於以89年度訴字第109 號判處有期
    徒刑1 年8 月確定，甫於92年9 月17日縮刑期滿，此有臺灣
    高等法院被告前案紀錄表1 份在卷可按，其於有期徒刑執行
    完畢後5 年之內，再犯本案有期徒刑以上之罪，係屬累犯，
    應依刑法第47條之規定加重其刑。爰審酌被告利用與告訴人
    甲○○熟識，告訴人甲○○未加防備，侵占告訴人甲○○所
    有機車鑰匙，並持以竊取其機車，並藉告訴人甲○○信賴，
    複製汽車鑰匙，竊取汽車，且於屢遭查獲後，復故態復萌，
    以同一手法重操竊盜犯行，顯無守法觀念，對告訴人所生危
    害非輕，應值非難，惟念其犯後均坦承犯行，態度良好，且
    所竊車輛均已歸還告訴人等一切情狀，量處如主文所示之刑
    。又扣案之汽車鑰匙2 支，為被告所有，且為供其犯罪所用
    之物，業據被告供認在卷，爰依刑法第38條第1 項第2 款規
    定沒收之。至被告於94年8 月26日凌晨4 時許，竊取車牌號
    碼YE-1929 號自用小客車所用複製鑰匙，既未扣案，且無證
    據認定並未滅失，未免執行困難，爰不另為沒收之諭知，附
    此敘明。
四、應依刑事訴訟法第452 條、第273 條之1 第1 項、第284 條
    之1 、第299 條第1 項前段，刑法第320 條第1 項、第335
    條第1 項、第55條、第47條、第38條第1 項第2 款，罰金罰
    鍰提高標準條例第1 條前段，判決如主文。
本案經檢察官丙○○到庭執行職務。
中　　華　　民　　國　　94　　年　　11　　月　　18　　日
　　　　　　　　　刑事第九庭      法  官  謝梨敏
右正本證明與原本無異
如不服本判決應於送達後十日內向本院提出上訴狀
                                  書記官  林志衡
中    華    民    國    94    年    11    月    18    日
附錄本案論罪科刑法條全文：
刑法第320條
意圖為自己或第三人不法之所有，而竊取他人之動產者，為竊盜
罪，處五年以下有期徒刑、拘役或五百元以下罰金。
意圖為自己或第三人不法利益，而竊佔他人之不動產者，依前項
之規定處斷。
前二項之未遂犯罰之。
刑法第335條
意圖為自己或第三人不法之所有，而侵占自己持有他人之物者，
處五年以下有期徒刑、拘役或併科一千元以下罰金。
前項之未遂犯罰之。
